【裁判字號】    97,交簡上,317
【裁判日期】    971203
【裁判案由】    公共危險
【裁判全文】
臺灣桃園地方法院刑事判決           97年度交簡上字第317號
公  訴  人  臺灣桃園地方法院檢察署檢察官
上  訴  人  甲○○
即  被  告
                    5號
上列被告因公共危險案件，不服本院於民國97年9 月9 日所為之
97年度桃交簡字第3538號第一審簡易判決（原聲請簡易判決處刑
案號：97年度偵字第14452 號）提起上訴，本院管轄之第二審合
      議庭判決如下：
    主  文
上訴駁回。
    事實及理由
一、本案經本院審理結果，認第一審以被告鍾銘洊係犯刑法第18
    5 之3 之服用酒類不能安全駕駛罪，並量處拘役59日，如易
    科罰金以新台幣1,000 元折算1 日，經核原審認事用法及量
    刑均無不當，應予維持，並引用第一審判決書所載事實、證
    據及理由。
二、本件上訴意旨略以：上訴人即被告甲○○被查獲時雖有飲酒
    後駕駛車輛之情，惟係行經產業道路，該道路平日僅有農民
    開車經過，並無危險，且原審量刑過重，請從輕量刑，爰提
    起上訴云云。
三、經查：被告於97年6 月18日晚間7 時許，在桃園縣大溪鎮某
    餐廳飲用酒類後，從該餐廳駕駛車號TY-5543 號自用小客車
    至桃園縣大溪鎮南興里社角30號旁產業道路時，將車輛駛入
    該產業道路旁之水溝內並睡著，而該產業道路，上訴人並非
    初次行經，對於該道路之路況在開庭時猶能清晰陳明，足見
    對該道路有一定熟捻程度，是綜觀上開情狀，可見被告之行
    為控制能力已較為低落，足見被告飲用酒類，已達不能安全
    駕駛之程度。另被告又辯稱該道路僅有農民行走，酒後駕車
    不生危險性云云，然該產業道路平日仍有民眾及車輛行走，
    為一般所週知，且為被告所不否認，是被告所辯自非可採。
    從而，原審斟酌被告被舉發時拒不做酒測，且明知酒精成分
    對人之意識能力具有不良影響，酒後駕車對一般往來之公眾
    及駕駛人本身皆具有高度之危險性，詎其竟漠視自身安危，
    又枉顧公眾安全，於服用酒類，已處於不能安全駕駛動力交
    通工具之狀態下，仍駕駛車輛行駛於市區道路上，顯已對行
    車安全發生嚴重危害，暨其犯罪後坦承犯行之態度等一切情
    狀，量處拘役59日，如易科罰金以新台幣1,000 元折算1 日
    ，亦屬妥適。從而，被告之上訴，並非有理由，應予駁回。
據上論結，應依刑事訴訟法第455 條之1 第1 項、第3 項、第36
8 條、第373 條，判決如主文。
本案經檢察官柯博齡到庭執行職務。
中    華    民    國    97    年    12    月    3     日
                  刑事第五庭審判長  法  官  潘政宏
                                    法  官  陳彥宏
                                    法  官  江春瑩
以上正本證明與原本無異。
不得上訴。
                                    書記官  羅婉榕
中    華    民    國    97    年    12    月    5     日
中華民國刑法第185條之3
服用毒品、麻醉藥品、酒類或其他相類之物，不能安全駕駛動力
交通工具而駕駛者，處1 年以下有期徒刑、拘役或科或併科15萬
元以下罰金。


司法院資訊處製作；財團法人民間司法改革基金會備份。
